---
title: "Regresi Logistik"
author: "Ashabul Kahfi Sipahutar"
date: "27/10/2020"
output: html_document
---

### Load Library

Library **psych** akan digunakan untuk melihat korelasi antar variabel dan library **caret** digunakan untuk membuat confusion matriks dan melihar akurasi model.

```{r message=FALSE, warning=FALSE}
library(psych)
library(caret)
```

### Baca Data
Data tersimpan di folder `dataset`
```{r}
tae<- read.csv("C:/Users/AL KAHFI/Downloads/tae.csv", header=T)
head(tae)
```

### Konversi Data
Mengubah variabel **ta** ,**summer** dan **class_attribut** menjadi bertipe factor
```{r}
tae$ta  <- as.factor(tae$ta)
tae$summer <- as.factor(tae$summer)
tae$class_attribut <- as.factor(tae$class_attribut)
str(tae)
```

### Pair Plot

```{r}
pairs.panels(tae)
```

Berdasarkan korelasi dari setiap variabel dapat dilihat bahwa tidak ada hubungan yang melebihi dari 0.6, sehingga dapat disimpulkan bahwa berdasarkan nilai korelasi tidak terdapat multikolinearitas antar variabel.


### Split Data
Memecah data menjadi data training(80% dari data awal) dan data test (20% dari data awal)
```{r}
set.seed(1234)
sampel <- sample(2, nrow(tae), replace = T, prob = c(0.8,0.2))
trainingdat <- tae[sampel==1, ]
testingdat <- tae[sampel==2, ]
print(paste("Jumlah Train Data: ", nrow(trainingdat), "| Jumlah Test Data: ", nrow(testingdat)))
```

### Buat Model
Karena kasus ini hanya ta apakah english speaker atau bukan english speaker, maka model yang dibangun adalah model regresi logistik sederhana.
##Model1
```{r}
model1 <- glm(ta~., data = trainingdat, family = binomial(link="logit"))
summary(model1)
```
Berdasarkan dari Model 1 masih ditemui variabel yang tidak berpengaruh signifikan terhadap model, karena nilai p-value > α=5% sehingga variabel yang tidak berpengaruh harus dihilangkan. Mengeliminasi variabel prediktor dengan cara backward. Untuk langkah selanjutnya adalah menghilangkan variabel class_attribut

##Model2
```{r}
model2 <- glm(ta~instruktur_kursus+kursus+summer+class_size, data = trainingdat, family = binomial(link="logit"))
summary(model2)
```
Pada model ini masih ditemukan variabel yang tidak signifikan, sehingga perlu dilakukan eliminasi pada variabel kursus.

##Model3
```{r}
model3 <- glm(ta~instruktur_kursus+summer+class_size, data = trainingdat, family = binomial(link="logit"))
summary(model3)
```
Nilai p-value pada semua variabel untuk Model 4 sudah berpengaruh signifikan, karena nilai p-value < α=5% . Sehingga dapat dilanjut ke tahap selanjutnya.

#### Kriteria AIC
```{r}
model <- c("Model 1","Model 2","Model 3")
       AIC <- c(model1$aic,model2$aic,model3$aic)
       kriteria <- data.frame(model,AIC)
       kriteria 
```
Dari hasil output diatas dapat dilihat bahwa Model 1 merupakan model yang terbaik karena memiliki nilai AIC terkecil yaitu 113.8794

#### Koefisien model
```{r}
coefficients(model1)
```

### Model Evaluation
#### Melakukan Prediksi

```{r}
prediksilogreg <- predict(model1, testingdat, type="response")
prediksilogreg
```

Menyaring prediksi, lebih besar dari 0.05 dikategorikan 1 (English Speaker) selain itu dikategorikan 2 (bukan English Speaker)

```{r}
pred <- ifelse(prediksilogreg>0.5, 1, 2)
pred
```

#### Confusion Matrix
```{r}
confusionMatrix(table(pred, testingdat$ta))
```

